【裁判字號】    98,上易,446
【裁判日期】    980625
【裁判案由】    竊盜
【裁判全文】
臺灣高等法院高雄分院刑事判決         98年度上易字第446號
上  訴  人
即  被  告  乙○○
上列上訴人因竊盜案件，不服臺灣高雄地方法院97年度易字第12
42號中華民國98年3 月18日第一審判決（起訴案號：臺灣高雄地
方法院檢察署97年度偵字第9741號），提起上訴，本院判決如下
：
     主  文
上訴駁回。
     理  由
一、按上訴書狀應敘述具體理由；又第二審法院認為上訴書狀未
    敘述理由或上訴有刑事訴訟法第362 條前段之情形者，應以
    判決駁回之，同法第361 條第2 項、第367 條前段定有明文
    。
二、上訴人即被告乙○○（下稱被告）上訴意旨略以：被告於竊
    取財物之際，因見被害人返家，被告即將所竊財物留置現場
    後離去，被告應係觸犯竊盜未遂罪，原判決認被告係犯竊盜
    既遂罪，尚有未合。又被告坦承犯行，態度良好，亦未取走
    被害人財物，且經被害人不予追究，原判決量處被告有期徒
    刑8 月，仍屬過重。
三、經查，原判決以被告夥同高志強、陳珍萍，先推由高志強翻
    牆進入被害人甲○○住處庭院內，再打開鐵門使乙○○、陳
    珍萍駕車進入庭院，被告等3 人復進入住宅內，著手竊取酒
    類10瓶及血糖機1 台後放入紙袋，惟未及離去之際，適被害
    人甲○○返家，被告等3 人乃將所竊酒類10瓶棄置現場後逃
    逸之事實，已經證人即被害人甲○○證述明確，並有照片在
    卷可佐，且被告亦坦承犯行，又被告等3 人已將竊取之酒類
    、血糖機裝入紙袋內，嗣因聽聞被害人甲○○返家，方將所
    竊財物棄置逃逸，被告等已將竊得財物移入自己實力支配之
    下，已屬既遂。原審乃認被告竊盜既遂犯行，事證明確，予
    以論罪科刑，其認事用法，核無不合，量刑亦屬允當。被告
    上訴意旨以其應係觸犯竊盜未遂罪及原判決量刑過重，指摘
    原判決不當，為無理由。此外，被告並未依據卷內既有訴訟
    資料或提出新事證，指摘或表明原審判決有何採證認事、用
    法或量刑等足以影響判決本旨之不當或違法，而構成應予撤
    銷之具體理由（例如：依憑證據法則具體指出所採證據何以
    不具證據能力，或依憑卷證資料，明確指出所為證據證明力
    之判斷如何違背經驗、論理法則），其上訴即不合法律上之
    程式。再上訴不合法律上之程式之情形，依刑事訴訟法第36
    7 條但書規定：「但其情形可以補正而未經原審法院命其補
    正者，審判長應定期間先命補正。」，係指上訴書狀未敘述
    理由，原審未命補提理由書狀，審判長即應定期間先命補正
    。被告提起上訴時，上訴書狀如已載理由者，即無審判長應
    定期間先命補正之適用。從而，被告之上訴書狀及上訴理由
    狀未敘述具體理由，且於上訴期間屆滿（即98年4 月7 日）
    後之20日內（即98年4 月27日以前），亦未補提上訴具體理
    由，依上開規定，顯屬違背法律上之程式，應由本院依同法
    第367 條前段、第372 條不經言詞辯論判決如主文。
中    華    民    國    98    年    6     月    25    日
                  刑事第八庭    審判長法  官   洪兆隆
                                      法  官   陳志銘
                                      法  官   郭玫利
以上正本證明與原本無異。
不得上訴。
中    華    民    國    98    年    6     月    25    日
                                      書記官   楊茱宜


司法院資訊處製作；財團法人民間司法改革基金會備份。
